# 验资底稿附件盖章

提问人：zhu731228 时间：2012-12-28 19:45:34
会计师事务所留底的验资报告正文后附的“注册资本实收情况明细表”等表格一定需要企业盖章吗？

回答人：chenyiwei
应需要。对于在底稿中留底的报告，其排版、盖章等要求与正式提交给委托方的报告一致。